臺灣彰化地方法院刑事判決　　　　　　　100年度訴字第767號
公　訴　人　臺灣彰化地方法院檢察署檢察官
被　　　告　譚駿提
選任辯護人　黃建閔律師
　　　　　　黃琪雅律師
　　　　　　張繼準律師
上列被告因違反藥事法等案件，經檢察官提起公訴（100 年度偵
字第2248號）後聲請進行協商程序，本院同意改依協商程序而為
判決，並判決如下：
    主  文
譚駿提犯藥事法第八十三條第一項之轉讓禁藥罪，處有期徒刑伍
月，如易科罰金以新臺幣壹仟元折算壹日；又犯藥事法第八十三
條第一項之轉讓禁藥罪，處有期徒刑伍月，如易科罰金以新臺幣
壹仟元折算壹日；又犯幫助施用第二級毒品罪，處有期徒刑月
，如易科罰金以新臺幣壹仟元折算壹日。應執行有期徒刑拾月，
如易科罰金以新臺幣壹仟元折算壹日，緩刑貳年，緩刑期間付保
護管束，並應向指定之公益團體或機構提供捌拾小時之義務勞務
。
    犯罪事實及理由
一、犯罪事實：
  譚駿提（綽號Tem）有如下之行為：
  (一)基於轉讓禁藥及第二級毒品甲基安非他命之犯意，於附表一
    所示之時間，與楊雅筑所持用之行動電話相互通聯後，即於
    附表一所示之地點，無償轉讓甲基安非他命予楊雅筑施用2
    次。
  (二)另基於幫助楊雅筑施用第二級毒品甲基安非他命之犯意，答
    應受楊雅筑委託代為購買第二級毒品甲基安非他命，並於附
    表二所示之時間，與楊雅筑通聯後，即自楊雅筑之住處向楊
    雅筑拿取戒指前去當舖典當，並持典當所得之新臺幣（下同
    ）3,000元，前往王俊捷（另案偵辦）位於彰化縣員林鎮○
    ○路之居處向王俊捷購買甲基安非他命1小包，隨後並將甲
    基安非他命拿去楊雅筑之住處外交付予楊雅筑。楊雅筑即在
    其住處施用甲基安非他命1次。
  嗣經臺灣彰化地方法院檢察署指揮彰化縣警察局溪湖分局對譚
  駿提實施通訊監察後，因而循線查獲上情。
二、證據：
  (一)犯罪事實欄(一)部分
    1.被告譚駿提於警詢及偵查中之自白與供述。
    2.證人楊雅筑於警詢及偵查中之證述。
    3.證人王俊捷於警詢及偵查中之證述。
    4.被告與楊雅筑於99年12月4日及99年12月11日凌晨之通聯
      譯文（附於偵卷內譚駿提100年4月19日警詢筆錄後）
  (二)犯罪事實欄(二)部分
    1.被告譚駿提於警詢及偵查中之自白與供述。
    2.證人楊雅筑於警詢及偵查中之證述。
    3.證人王俊捷於警詢及偵查中之證述。
    4.被告與楊雅筑於99年12月30日凌晨之通聯譯文附於偵卷內
      譚駿提100年4月19日警詢筆錄後）、被告與王俊捷於99年
      12月30日凌晨之通聯譯文（附於偵卷內王俊捷100年4月15
      日警詢筆錄後）。
三、本件經檢察官與被告及其辯護人於審判外達成協商之合意且
    被告已認罪，其合意內容為：被告願就轉讓第二級毒品部分
    之科刑範圍為每罪各有期徒刑五月，如易科罰金以新臺幣壹
    仟元折算壹日；就幫助施用第二級毒品部分之科刑範圍為有
    期徒刑三月，如易科罰金以新臺幣壹仟元折算壹日；應執行
    有期徒刑十月，如易科罰金以新臺幣壹仟元折算壹日，緩刑
    二年，並應依臺灣彰化地方法院檢察署命令指定公益團體或
    機構提供義務勞務。經查，上開協商合意並無刑事訴訟法第
    455條之4第1項所列情形之一，檢察官聲請改依協商程序而
    為判決，本院爰不經言詞辯論，於協商合意範圍內為協商判
    決，合予敘明。
四、應適用之法條：刑事訴訟法第455 條之4 第2 項、第455 條
    之8 ，藥事法第83條第1 項，毒品危害防制條例第10條第2
    項，刑法第11條前段、第30條第1 項前段、第41條第1 項前
    段、第8 項、第51條第5 款、第74條第1 項第1 款、第2 項
    第5 款、第93條第1 項第2 款。
五、本判決除有刑事訴訟法第455 條之4 第1 項第1 款、第2 款
    、第4 款、第6 款、第7 款所定情形之一，或違反同條第2
    項規定者外，不得上訴。
六、如不服本件判決，得自收受判決送達之日起10日內，向本院
    提出上訴書狀，上訴於第二審法院。
中    華    民    國   100    年    6     月    30    日
                  刑事第五庭    法  官  李淑惠
附表一：譚駿提無償轉讓甲基安非他命（譚駿提所持用之行動電
        話門號為0000-000000）
┌──┬───┬──────┬─────────┬───────┬────┐
│編號│轉讓對│聯絡轉讓之時│聯絡轉讓之方式    │約定轉讓地點  │轉讓之毒│
│    │象    │間          │                  │              │品及數量│
│    │      │            │                  │              │        │
├──┼───┼──────┼─────────┼───────┼────┤
│ 1  │楊雅筑│99年12月4 日│譚駿提以0000000000│通聯後，譚駿提│甲基安非│
│    │      │14時18分30秒│門號傳送簡訊予楊雅│駕車載楊雅筑出│他命少許│
│    │      │            │筑持用之0000000000│門，車輛在臺中│        │
│    │      │            │門號              │市區行駛時，譚│        │
│    │      │            │                  │駿提即在車上免│        │
│    │      │            │                  │費提供安非他命│        │
│    │      │            │                  │予楊雅筑施用。│        │
├──┼───┼──────┼─────────┼───────┼────┤
│ 2  │楊雅筑│99年12月11日│譚駿提以0000000000│楊雅筑臺中市太│甲基安非│
│    │      │凌晨0 時01分│門號傳送簡訊或撥打│平區○○路247 │他命數量│
│    │      │48秒、0 時10│電話予楊雅筑持用之│巷之巷口      │約1,000 │
│    │      │分24秒、0 時│0000000000門號    │              │元      │
│    │      │11分25秒、0 │                  │              │        │
│    │      │時20 分32 秒│                  │              │        │
└──┴───┴──────┴─────────┴───────┴────┘
附表二：譚駿提幫助楊雅筑施用甲基安非他命附表（譚駿提持用
        之行動電話門號為0000-000000）
┌──┬───┬──────┬─────────┬───────┬────┐
│編號│幫助施│聯絡幫助施用│聯絡幫助施用之方式│約定幫助施用之│幫助施用│
│    │用對象│之時間      │                  │地點          │之毒品及│
│    │      │            │                  │              │數量    │
├──┼───┼──────┼─────────┼───────┼────┤
│ 1  │楊雅筑│99年12月30日│譚駿提以0000000000│楊雅筑臺中市太│甲基安非│
│    │      │凌晨0 時18分│門號與楊雅筑持用之│平區○○路247 │他命少許│
│    │      │28秒、12時21│0000000000門號通聯│巷之巷口      │        │
│    │      │分05秒、12時│                  │              │        │
│    │      │43分25秒    │                  │              │        │
└──┴───┴──────┴─────────┴───────┴────┘
以上正本證明與原本無異。
如不服本判決應於收受判決後10日內向本院提出上訴書狀，並
應敘述具體理由。其未敘述上訴理由者，應於上訴期間屆滿後
20日內向本院補提理由書(均須按他造當事人之人數附繕本)
「切勿逕送上級法院」。
中    華    民    國  100    年    6    月    30    日
                                書記官  張清秀
附錄本案論罪科刑法條全文：
毒品危害防制條例第10條
施用第一級毒品者，處 6 月以上 5 年以下有期徒刑。
施用第二級毒品者，處 3 年以下有期徒刑。
藥事法第83條
明知為偽藥或禁藥，而販賣、供應、調劑、運送、寄藏、牙保、
轉讓或意圖販賣而陳列者，處 7 年以下有期徒刑，得併科新臺
幣 5 百萬元以下罰金。
犯前項之罪，因而致人於死者，處 7 年以上有期徒刑，致重傷
者，處 3 年以上 12 年以下有期徒刑。
因過失犯第 1 項之罪者，處 2 年以下有期徒刑、拘役或科新臺
幣 30 萬元以下罰金。
第 1 項之未遂犯罰之。